臺灣臺北地方法院交通事件裁定　　　 100年度交聲字第1531號
原處分機關　臺北市交通事件裁決所
受處分人　　簡奕中
上列受處分人因違反道路交通管理處罰條例案件，對於臺北市交
通事件裁決所中華民國100 年7 月11日所為之處分（原處分案號
：北市裁罰字第裁22-1AF881666號），聲明異議，本院裁定如下
：
    主  文
異議駁回。
    理  由
一、按「汽車臨時停車時，應依下列規定：…三、設有禁止臨時
    停車標誌、標線處所不得臨時停車。」、「汽車停車時，應
    依下列規定：一、禁止臨時停車處所不得停車。」，道路交
    通安全規則第111 條第1 項第3 款、第112 條第1 項第1 款
    分別訂有明文。而設於路側、標繪於路面上之紅色實線為禁
    止臨時停車線，禁止時間為全日24小時，此觀道路交通標誌
    標線號誌設置規則第149 條、第169 條規定即明。又「汽車
    駕駛人停車時，有下列情形之一者，處新臺幣600 元以上
    1200元以下罰鍰：一、在禁止臨時停車處所停車。」、「汽
    車駕駛人之行為有下列情形之一，當場不能或不宜攔截製單
    舉發者，得逕行舉發：…七、經以科學儀器取得證據資料證
    明其行為違規。前項第7 款之科學儀器應採固定式，並定期
    於網站公布其設置地點。但汽車駕駛人之行為屬下列情形之
    一者，不在此限：…四、違規停車而駕駛人不在場。…第1
    項逕行舉發，應記明車輛牌照號碼、車型等可資辨明之資料
    ，以汽車所有人為被通知人製單舉發。」，分別為道路交通
    管理處罰條例第56條第1 項第1 款、第7 條之2 第1 項第7
    款、第2 項但書第4款 、第4 項所明定。
二、本件異議人即受處分人簡奕中於民國100 年5 月12日16時59
    分許，將車牌號碼8312-QT 號之自用小客車停放在臺北市○
    ○路○段84號前劃設有紅色實線禁止臨時停車線之路段違規
    停車，經臺北市政府交通局交通助理員發覺後，以受處分人
    有於禁止停車處所停車之違規行為，逕行拍照舉發。嗣受處
    分人於舉發通知單上所載應到案日期（即100 年6 月15日）
    前，透過臺北市政府市民當家熱線1999向原處分機關即臺北
    市交通裁決所提出申訴，經原處分機關函請舉發機關調查結
    果，仍認受處分人有前揭違規行為，乃依道路交通管理處罰
    條例第56條第1 項第1 款規定，及違反道路交通管理事件統
    一裁罰基準及處理細則所訂之違反道路交通管理事件統一裁
    罰基準表，於100 年7 月11日裁處受處分人罰鍰900 元。
三、本件異議意旨略以：當時車輛故障拋錨，身上未帶手機，於
    是先將故障車輛停放於路邊，至附近商家借用電話請求支援
    ，請求予以免罰等云云。
四、經查，受處分人所有前開車號汽車有於前述時、地，劃有紅
    色實線禁止臨時停車標線停車之違規事實，有100 年5 月17
    日臺北市政府交通局舉發違反道路交通管理事件通知、100
    年7 月11日臺北市交通事件裁決所北市裁罰字第裁
    22-1AF881666 號 違反道路交通管理事件裁決書正本各乙份
    附卷可稽，並經受處人所自承無訛，雖受處分人辯稱因車輛
    故障無法發動行走，才將車輛停放於路邊等云云，惟按「汽
    車發生故障不能行駛，應即設法移置於無礙交通之處。該故
    障車輛在未移置前或移置後均應豎立車輛故障標誌。該標誌
    在行車時速40公里之路段，應豎立於車身後方5 公尺至30公
    尺之路面上，在行車時速逾40公里之路段，應豎立於車身後
    方30公尺至100 公尺之路面上，交通擁擠之路段，應懸掛於
    車身之後部。車前適當位置得視需要設置，車輛駛離現場時
    ，應即拆除」，道路交通安全規則第112 條第1 項第12款定
    有明文，依卷附舉發照片顯示，受處分人所有上揭車輛並未
    設置任何車輛故障標誌，且亦未開啟車輛故障閃示燈用以提
    醒後方來車注意安全，又當時受處分人亦無在現場，或請路
    人代為看顧車輛，讓自己到隔壁商家借用電話，或請路過民
    眾代為撥打電話給相關單位或台北市警察局交通隊幫忙援助
    處理故障車輛，復無法提出任何證據證明其曾設法將車輛移
    置於無礙交通之處，則受處人辯稱該車輛臨時拋錨云云，是
    否真實並非無疑，顯見受處分人上開辯解，應屬事後卸責之
    詞，無從採信。綜上所述，受處分人確有於上開時間將上開
    自小客車停放在前述禁止臨時停車路段道路，且其所辯不足
    採信。是原處分機關依道路交通管理處罰條例第56條第1 項
    第1 款、違反道路交通管理事件統一裁罰基準表之規定，裁
    處異議人罰鍰900 元，核無違誤，異議人聲明異議，為無理
    由，應予駁回。
據上論斷，應依道路交通事件處理辦法第18條，裁定如主文。
中    華    民    國   100    年    7     月  29      日
                  交通法庭法  官  楊台清
以上正本證明與原本無異。
如不服本裁定，應於裁定送達後5 日內向本院提出抗告狀。
                          書記官  劉子豪
中    華    民    國   100    年    7     月    29    日